# 街道办有条件给与企业免租，是否属于政府补助

提问人：yangyinting 时间：2023-03-30 09:52:38
A公司 20 年与街道办签订租赁协议租赁生产场地（租赁期为20-23年），后续街道办为鼓励企业发展与A公司于 20年底签订鼓励发展协议，协议约定如A公司达到协议约定的目标（20-22年盈利目标及增长率目标），则可减免 21年全年租金，减免方式为先行减免，如 22 年底到期未达到目标，则对前期减免的租金进行补缴；同时如 25 年前A公司IPO成功，则继续减免 25 及 26 年的租金。
请教业务中街道办对于A公司 21 年的免租方式为直接减免，并无直接货币性或非货币性资产流入，是否应按照政府补助核算？

回答人：chenyiwei
街道办是区政府的派出机构，也属于广义上的“政府”。
本案例中街道办给予租金减免，也是为了促进辖区内的经济发展，因此与政府给予的租金减免类似，是政府履行公共事务管理职能的体现，而不是其作为出租人与承租人之间商业谈判的结果。因此仍应作为政府补助处理。